【裁判字號】    97,易,841
【裁判日期】    971008
【裁判案由】    業務侵占
【裁判全文】
臺灣屏東地方法院刑事判決               97年度易字第841號
公  訴  人  臺灣屏東地方法院檢察署檢察官
被      告  乙○○
上列被告因業務侵占案件，經檢察官提起公訴（97年度偵字第45
67號），被告於本院準備程序就被訴事實為有罪之陳述，經合議
庭裁定由受命法官獨任進行簡式審判程序，並判決如下：
    主  文
乙○○意圖為自己不法之所有，而侵占對於業務上所持有之物，
處有期徒刑月，如易科罰金，以新臺幣壹仟元折算壹日；又意
圖為自己不法之所有，而侵占對於業務上所持有之物，處有期徒
刑月，如易科罰金，以新臺幣壹仟元折算壹日；又意圖為自己
不法之所有，而侵占對於業務上所持有之物，處有期徒刑月，
如易科罰金，以新臺幣壹仟元折算壹日；又意圖為自己不法之所
有，而侵占對於業務上所持有之物，處有期徒刑月，如易科罰
金，以新臺幣壹仟元折算壹日；又意圖為自己不法之所有，而侵
占對於業務上所持有之物，處有期徒刑月，如易科罰金，以新
臺幣壹仟元折算壹日；又意圖為自己不法之所有，而侵占對於業
務上所持有之物，處有期徒刑月，如易科罰金，以新臺幣壹仟
元折算壹日。應執行有期徒刑陸月，如易科罰金，以新臺幣壹仟
元折算壹日。
    事  實
一、乙○○自民國96年10月8 日至97年5 月24日止，受僱於甲○
    ○所經營之「圓衛浴」（設屏東市○○路18之11號）及「永
    富廚具行」（營利事業登記名稱為『江泳廚具行』，設屏東
    市○○路6 號），負責銷售廚具、衛浴設備及收取客戶貨款
    ，為從事業務之人，竟意圖為自己不法之所有，分別為如下
    之犯行：
    (一)於97年1 月31日，在屏東縣萬丹鄉某處，向真實姓名不詳
      之客戶「洪先生」收取衛浴設備尾款新臺幣（下同）5 萬
      元後，僅繳回2 萬元予圓衛浴公司，而將其餘3 萬元變易
      持有為所有之意思侵占入己，加以花用。
    (二)於97年1 月底至2 月間之某時，在高雄縣大寮鄉○○村○
      ○街55巷18號，向客戶洪秋鄭收取衛浴設備尾款4,500 元
      後，並未繳回圓衛浴公司，而變易持有為所有之意思侵占
      入己，加以花用。
    (三)於97年4 月10日，在屏東縣潮州鎮○○街7 號，向客戶蔡
      慶錞收取廚具貨款2 萬5,000 元後，並未繳回永富廚具行
      ，而變易持有為所有之意思侵占入己，加以花用。
    (四)於97年4 月16日，向電光企業股份有限公司工廠訂購衛浴
      設備1 組後，將之出售予屏東縣內埔鄉某不詳之水電行，
      得款5,000 元，並未繳回圓衛浴公司，而變易持有為所有
      之意思侵占入己，加以花用。
    (五)於97年5 月8 日，向客戶郭宏揚收取衛浴設備貨款1,800
      元後，並未繳回圓衛浴公司，而變易持有為所有之意思侵
      占入己，加以花用。
    (六)於97年5 月20日，在屏東縣潮州鎮○○路27之32號，向客
      戶陳素好收取衛浴設備尾款6 萬1,960 元後，並未繳回圓
      衛浴公司，而變易持有為所有之意思侵占入己，加以花用
      。
    嗣因客戶於97年5 月間向邱華璇反應，始悉上情。
二、案經邱華璇訴由臺灣屏東地方法院檢察署檢察官偵查起訴。
    理  由
一、證據能力部分：
    按簡式審判程式之證據調查，不受刑事訴訟法第159 條第1
    項所定：「被告以外之人於審判外之言詞或書面陳述，不得
    作為證據。」之限制，此見同法第273 條之2 亦規定甚明。
    是本件告訴人邱華璇於偵查中之言詞及書面陳述，雖屬被告
    以外之人於審判外所為之陳述，然依照前開法律規定，亦得
    作為證據，先予敘明。
二、前揭犯罪事實，業據被告乙○○於偵訊及本院審理時坦承不
    諱，核與告訴人邱華璇指訴情節大致相符（見偵卷第1 至4
    頁、第15、16頁、第21至30頁），復有圓衛浴之營利事業登
    記證及店規各1 紙、報價單5 份（見偵卷第5 至11頁）在卷
    可按，俱徵被告前揭不利於己之自白與事實相符，其犯行堪
    予認定，應依法論科。
三、查被告任職圓衛浴及永富廚具行期間，負責銷售商品及收取
    客戶所交付之貨款等業務，為從事業務之人。核被告前揭意
    圖為自己不法之所有，將因業務上關係而持有客戶給付告訴
    人之款項予以侵占入己之行為，均係犯刑法第336 條第2 項
    之業務侵占罪。被告所犯6 次業務侵占罪，犯意各別，應予
    分論併罰。惟被告因經濟困難、思慮未周，致罹刑章，其於
    侵占上開金額後，已坦承犯行，而與告訴人達成和解，賠償
    全部損害（詳下述），致其行為實際上未造成重大危害，其
    情尚堪憫恕，依犯罪之原因與當時所處之情狀，倘科以刑法
    第336 條第2 項之最低度刑有期徒刑6 月，猶嫌情輕法重，
    過於苛酷，客觀上顯有可憫之處，爰依刑法第59條之規定酌
    減其刑。爰審酌被告因一時失慮，竟利用職務上向客戶收取
    貨款之機會侵占款項，惟其所得之不法利益非鉅，事後坦承
    犯行，深表悔悟，當庭主動向告訴人道歉，並與告訴人達成
    和解，告訴人亦表示不再追究，有本院97年9 月24日審判筆
    錄、和解書、民事撤回起訴狀及刑事撤回告訴狀各1 紙附卷
    可參（見本院卷第21頁、第22至25頁、偵卷第35頁），暨其
    生活狀況、智識程度等一切情狀，分別量處如主文所示之刑
    ，並均諭知易科罰金之折算標準及定應執行刑。
據上論斷，應依刑事訴訟法第299 條第1 項前段、第273 條之1
第1 項，刑法第336 條第2 項、第59條、第41條、第51條第5 款
，刑法施行法第1 條之1 ，判決如主文。
本案經檢察官劉文賓到庭執行職務
中    華    民    國    97    年     10    月    8    日
                  刑事第三庭    法  官  李珮妤
以上正本證明與原本無異。
如不服本判決應於收受本判決送達後10日內向本院提出上訴書狀
，其未敘述上訴理由者，並得於提起上訴後20日內向本院補提理
由書狀（均須按他造當事人之人數附繕本），「切勿逕送上級法
院」。
中    華    民    國    97    年     10    月    8    日
                                書記官  劉淑蓉
附錄本案論罪科刑法條：
中華民國刑法第336條第2項
對於業務上所持有之物，犯前條第1 項之罪者，處6 月以上5 年
以下有期徒刑，得併科3,000 元以下罰金。


司法院資訊處製作；財團法人民間司法改革基金會備份。
